【裁判字號】    98,易,215
【裁判日期】    980522
【裁判案由】    贓物
【裁判全文】
臺灣臺北地方法院刑事判決               98年度易字第215號
公  訴  人  臺灣臺北地方法院檢察署檢察官
被      告  乙○○
上列被告因贓物案件，經檢察官提起公訴（97年度偵字第25800
號），本院判決如下：
    主  文
乙○○故買贓物，處拘役伍拾日，如易科罰金，以新臺幣壹仟元
折算壹日。
    事  實
一、乙○○係以在臺北市○○區○○路附近擺攤販賣二手行動電
    話之攤商，於民國九十七年九月二十一日（起訴書誤載為九
    十七年七月一日）下午二時許起至同日下午四時五十九分許
    之該段期間內之某時許，在臺北市○○區○○路附近擺攤時
    ，向真實姓名、年籍均不詳之成年人購買PANTECH牌行動電
    話一支（序號000000000000000號，係甲○○所有，於九十
    七年九月二十一日下午二時，放置在臺北市○○○路新光三
    越百貨公司置物櫃內，嗣於同日下午五時許察覺遭竊）時，
    在得預見該支行動電話既無任何原廠包裝或原始購買憑證，
    且兜售該支行動電話之真實姓名、年籍均不詳成年人又未留
    下任何身分證件資料以供查核，該支行動電話極有可能係屬
    來路不明贓物之情形下，竟仍基於故買贓物之不確定故意，
    以新臺幣（下同）三百元至五百元間之代價向該真實姓名、
    年籍均不詳之成年人購買該支PANTECH牌行動電話，再於九
    十七年九月二十二日下午四時三十二分後之同日某時許，在
    臺北市○○區○○街附近，以五百元之價格轉售予在該處擺
    攤販賣二手行動電話之不知情王金淵，王金淵再以七百元之
    價格轉售予不知情之曹祐銘（另經檢察官為不起訴處分確定
    ），由曹祐銘將該支行動電話持交不知情之林至婕對外撥打
    使用，嗣經警調閱該支行動電話通聯紀錄後，循該支行動電
    話序號查知上情。
二、案經甲○○訴由臺北市政府警察局中山分局報請臺灣臺北地
    方法院檢察署檢察官偵查起訴。
    理  由
一、訊據被告乙○○矢口否認涉有上開犯行，辯稱：不知所購買
    之PANTECH牌行動電話一支係來路不明之贓物云云。然查：
  (一)該支PANTECH牌行動電話（000000000000000號）係證人甲○
    ○所有，於九十七年九月二十一日下午二時，放置在臺北市
    ○○○路新光三越百貨公司置物櫃內，嗣於同日下午五時許
    察覺遭竊之贓物一節，業經證人甲○○於警詢及偵查中證述
    屬實（偵查卷第一一頁、第四七頁），並有贓物認領保管單
    一份在卷可稽（偵查卷第四０頁）。且經被告於警詢、偵查
    中及本院審理時坦認其確有向真實姓名、年籍均不詳之成年
    人，以三百元至五百元間之代價，購買該支PANTECH牌行動
    電話後轉賣予證人王金淵等語在卷，而證人王金淵在向被告
    購入該支PANTECH牌行動電話後，以七百元之價格轉售予不
    知情之證人曹祐銘，由證人曹祐銘將該支行動電話持交不知
    情之證人林至婕外撥打使用一節，亦據證人曹祐銘、林至婕
    、王金淵分別於警詢及偵查中證述無訛（偵查卷第一九頁、
    第二五頁、第二六頁、第五九頁之一、第六０頁、第六六頁
    ）。再自證人甲○○所有之該支PANTECH牌行動電話，於九
    十七年九月二十一日下午二時許放入置物櫃中遭竊後，自當
    日下午四時五十九分許起至翌日即同年月二十二日下午四時
    三十二分許止之該段期間，均係由被告換插其所申請租用，
    門號0000000000號行動電話對外撥打使用之通話
    紀錄觀之，堪認被告向真實姓名、年籍均不詳之成年人購買
    該支PANTECH牌行動電話之時間，係在遭竊當日即九十七年
    九月二十一日下午二時許起至同日下午四時五十九分許之該
    段期間內之某時許，迄於九十七年九月二十二日下午四時三
    十二分後之同日某時許，始將之轉售予證人王金淵無誤，此
    亦有通聯調閱查詢單、通聯紀錄、門號000000000
    0號申請租用人資料及中華電信股份有限公司臺灣北區電信
    分公司花蓮營運處九十八年二月十二日花行密（九八）字第
    ０一三號函暨函覆通聯紀錄查詢系統查詢結果各一份附卷足
    憑（偵查卷第二九頁至第三二頁；本院卷第八頁、第九頁）
    。
  (二)又被告係以在臺北市○○區○○路附近擺攤販賣二手行動電
    話維生之攤商，既經被告於警詢、偵查及本院審理時坦認不
    諱，則被告對於其所購入之二手行動電話來源是否正當，理
    當具有高於一般人之判斷能力。準此被告於上開時、地在與
    該真實姓名、年籍均不詳之成年人素不相識，又不知該成年
    人來歷背景是否正當，該成年人復未提出關於該支PANT ECH
    牌行動電話之原廠包裝或原始購買憑證之情形下，向該真實
    姓名、年籍均不詳之成年人購買該支PANTECH牌行動電話時
    ，對於該支行動電話極有可能係屬來路不明之贓物，當無不
    能預見之可能。而被告在此預見及認知下，仍逕以三百元至
    五百元之價格，向該真實姓名、年籍均不詳之成年人購買該
    支PANTECH牌行動電話，其主觀上顯有故買贓物之不確定故
    意甚明。是以，被告辯稱：不知所購買之該支PANTECH牌行
    動電話係來路不明之贓物云云，顯係事後卸責之詞，不足採
    信。從而，被告上開故買贓物犯行，洵堪認定，應予依法論
    處。
二、核被告所為，係犯刑法第三百四十九條第二項之故買贓物罪
    。爰審酌犯罪之動機、目的、手段、僅故買PANTECH牌行動
    電話一支，所故買之贓物價值及數量非鉅、所生危害及犯後
    雖坦承有購買該支行動電話之事實，然仍飾詞狡辯，否認犯
    行之態度等一切情狀，量處如主文所示之刑，並諭知易科罰
    金之折算標準。
據上論斷，應依刑事訴訟法第二百九十九條第一項前段，刑法第
三百四十九條第二項、第四十一條第一項前段，判決如主文。
本案經檢察官蘇維達到庭執行職務。
中    華    民    國    98    年    5     月    22    日
                        臺灣臺北地方法院刑事第十五庭
                            審判長法  官  廖紋妤
                                  法  官  邱蓮華
                                  法  官  吳麗英
上正本證明與原本無異。
如不服本判決應於收受送達後10日內向本院提出上訴書狀，並應
敘述具體理由；其未敘述上訴理由者，應於上訴期間屆滿後20日
內向本院補提理由書（均須按他造當事人之人數附繕本）「切勿
逕送上級法院」。告訴人或被害人如對於本判決不服者，應具備
理由請求檢察官上訴，其上訴期間之計算係以檢察官收受判決正
本之日期為準。
                                  書記官  田華仁
中    華    民    國    98    年    5     月    22    日
附錄本案論罪科刑法條：
刑法第三百四十九條：
收受贓物者，處3年以下有期徒刑、拘役或5百元以下罰金。
搬運、寄藏、故買贓物或為牙保者，處5年以下有期徒刑、拘役
或科或併科1千元以下罰金。
因贓物變得之財物，以贓物論。


司法院資訊處製作；財團法人民間司法改革基金會備份。
